臺灣桃園地方法院刑事判決　　　　　　　100年度訴字第520號
公　訴　人　臺灣桃園地方法院檢察署檢察官
被　　　告　蘇慶展
指定辯護人　公設辯護人　林銘宏
上列被告因違反槍砲彈藥刀械管制條例案件，經檢察官提起公訴
（100 年度偵字第11158 號），本院判決如下：
    主  文
蘇慶展未經許可，持有可發射子彈具有殺傷力之改造手槍，累犯
，處有期徒刑年捌月，併科罰金新臺幣伍萬元，罰金如易服勞
役，以新臺幣壹仟元折算壹日。扣案之可發射子彈具有殺傷力之
改造手槍壹枝（槍枝管制編號：0000000000號，含彈
匣壹個）及扣案之咖啡色肩式皮包壹個，均沒收。
    事  實
一、蘇慶展前因違反毒品危害防制條例案件，經臺灣板橋地方法
    院以97年度簡字第3184號判決判處有期徒刑4 月確定，甫於
    民國97年11月24日執行完畢（於本案構成累犯）。詎其猶不
    知悔改，明知未經主管機關許可，不得持有具殺傷力之槍枝
    及子彈，仍基於無故持有改造手槍及子彈之犯意，於97年12
    月4 日或5 日（起訴書誤載為99年12月間某日，業經蒞庭檢
    察官當庭更正為97年12月間），在其叔叔蘇結喜（業於97年
    12月8 日死亡）住院期間，經蘇結喜告知欲將其藏匿於新北
    市○○區○○路361 巷36弄15號住處3 樓臥室床底之以咖啡
    色肩式皮包裝妥之槍枝及子彈贈與蘇慶展，蘇慶展遂於應允
    後前往上址，取出原為蘇結喜所有具有殺傷力之仿WALTHER
    廠PPK/S 型半自動手槍製造換裝土造金屬槍管之改造槍枝1
    枝（含彈匣1 個，槍枝管制編號0000000000號）、具殺傷力
    之非制式子彈19顆（經採樣試射具殺傷力，均經鑑定試射完
    畢而滅失）及不具殺傷力之非制式子彈2 顆（經採樣試射，
    1 顆雖可擊發，惟發射動能不足，認不具殺傷力；1 顆無法
    擊發，認不具殺傷力，均經試射完畢而滅失）等物並將之納
    為己有。嗣其於取得上開槍、彈後，旋即將之藏放於新北市
    鶯歌區之鶯歌石山區某處，後因蘇慶展之堂哥遭人限制行動
    ，蘇慶展欲前往搭救，遂於100 年4 月2 日晚間11時20分許
    ，持上開裝有槍枝及子彈之咖啡色肩式皮包，搭乘由袁晨頊
    （原名袁孝碩，另經臺灣桃園地方法院以100 年度偵字第11
    158 號為不起訴處分確定）所駕駛之車牌號碼K3-8210 號自
    用小客車，渠等於行經桃園縣八德市○○路248 巷與建德路
    口處時，為逃避警方臨檢而不慎自撞該處人行道，蘇慶展隨
    即將上開咖啡色肩式皮包丟棄於路上，而與袁晨頊棄車逃逸
    ，但仍為警當場查獲，並在蘇慶展所丟棄之咖啡色肩式皮包
    內，取出上開具殺上力之改造槍枝1 枝及具殺傷力之非制式
    子彈19顆、不具殺傷力之非制式子彈2 顆，並查悉上情。
二、案經桃園縣政府警察局八德分局報告臺灣桃園地方法院檢察
    署檢察官偵查起訴。
    理  由
壹、證據能力部分：
一、按「被告以外之人於審判外之言詞或書面陳述，除法律有規
    定者外，不得作為證據」，刑事訴訟法第159 條第1 項固定
    有明文，然「鑑定之經過及其結果，應命鑑定人以言詞或『
    書面』報告」，同法第206 條第1 項亦規定甚明，是鑑定人
    以書面為鑑定報告提出於法院，依刑事訴訟法第159 條第1
    項立法理由及同法第206 條第1 項規定，即具有證據能力。
    又法院或檢察官得囑託醫院、學校或其他相當之機關、團體
    為鑑定，或審查他人之鑑定，並準用第203 條至第206 條之
    1 之規定，刑事訴訟法第208 條第1 項亦定有明文。依此，
    檢察官對於偵查中之案件，認須實施鑑定者，固應就具體個
    案，選任鑑定人或囑託鑑定機關（團體）為之；但對於司法
    警察機關調查中之案件，或有量大或急迫之情形，為因應實
    務之現實需求，如檢察官針對該類案件之性質（例如：查扣
    之毒品必須檢驗其成份、對施用毒品之犯罪嫌疑人必須檢驗
    其體內有無毒品代謝反應、對於查扣之槍砲彈藥必須檢驗有
    無殺傷力、對違反野生動物保育法案件必須鑑定是否屬於保
    育類動物案件等），認為當然有鑑定之必要者，經參看法務
    部92年5 月20日法檢字第092080203 號函送之法務部「因應
    刑事訴訟法修正工作小組」研討之刑事訴訟法修正相關議題
    第21則之共識結論，以及臺灣高等法院於92年8 月1 日舉行
    之刑事訴訟法新制法律問題研討會第三則法律問題研討結果
    之多數說（載於司法院92年8 月印行「刑事訴訟法新制法律
    問題彙編」第15頁至第18頁），基於檢察一體原則，得由該
    管檢察長對於轄區內之案件，以事前概括選任鑑定人或囑託
    鑑定機關（團體）之方式，俾便轄區內之司法警察官、司法
    警察對於調查中之此類案件，得即時送請事前已選任之鑑定
    人或囑託之鑑定機關（團體）實施鑑定，該鑑定人或鑑定機
    關（團體）亦應視同受承辦檢察官所選任或囑託而執行鑑定
    業務，其等出具之書面鑑定報告應屬刑事訴訟法第206 條所
    定之傳聞例外，當具有證據能力（參看法務部92年9 月1 日
    法檢字第0920035083號函）。從而，本案扣案槍彈，經由查
    獲之桃園縣政府警察局八德分局送請轄區檢察署檢察長事前
    概括選任之鑑定機關即內政部警政署刑事警察局鑑定，而經
    內政部警政署刑事警察局出具該局100 年5 月3 日刑鑑字第
    1000488026號鑑驗書暨所附鑑定照片6 張，自應認具有證據
    能力而得為本案之證據。
二、按被告以外之人於審判外之言詞或書面陳述，除法律有規定
    者外，不得作為證據；又被告以外之人於審判外之陳述，雖
    不符合同法第159 條之1 至第159 條之4 之規定，但經當事
    人於審判程序同意作為證據，法院審酌該言詞陳述或書面陳
    述作成時之情況，認為適當者，亦得為證據。當事人、代理
    人或辯護人於法院調查證據時，知有第159 條第1 項不得為
    證據之情形，而未於言詞辯論終結前聲明異議者，視為有前
    項之同意，刑事訴訟法第159 條第1 項及第159 條之5 均有
    明文。經查：
  (一)證人袁晨頊、尤德財於警詢、偵查中之證述，固屬傳聞證據
    ，惟檢察官、被告蘇慶展及指定之辯護人就前揭審判外陳述
    之證據能力，於本院準備程序及審判期日時均不爭執，且迄
    至言詞辯論終結前亦未再聲明異議。經核上開證據資料製作
    時之情況，查無違法不當或證明力明顯過低之瑕疵，亦認為
    以之作為證據應屬適當。
  (二)至本件認定事實所引用之卷內卷證資料（包括桃園縣政府警
    察局八德分局搜索扣押筆錄、扣押物品目錄表、槍枝初步檢
    視承辦人員履歷資料、桃園縣政府警察局槍枝初步檢驗報告
    表暨所附之初步檢視照片4 張、100 年7 月27 日 刑鑑字第
    1000094427號函暨隨函所附照片2 張等文書證據及物證），
    並無證據證明係公務員違背法定程序所取得，檢察官、被告
    蘇慶展及指定之辯護人，均未於本院言詞辯論終結前爭執其
    證據能力，茲審酌該等書面陳述作成時之情況，並無不宜作
    為證據之情事，且本院認為以之作為本案論罪之證據，均與
    待證事實具有關聯性，作為本案之證據亦屬適當，是依上開
    規定，自得為證據。
三、末卷事故現場照片共14張，係傳達照相當時現場情況，而透
    過照片傳達的情形與現場真實情形，在內容上的一致性，透
    過機械的正確性來加以保障，換言之，照片並不存在人對現
    實情形的知覺、記憶所經常發生的表現錯誤，是照片之性質
    自非供述證據，核無傳聞法則之適用，於此亦別無證據證明
    上開資料有經偽造變造之情形，且經本案檢察官、被告蘇慶
    展及指定之辯護人同意做為證據，是前開照片實具證據能力
    。
貳、實體部分：
一、訊據被告蘇慶展就其於上開時、地取得上開槍、彈，並將之
    置於新北市鶯歌石山區某處等情，迭於警詢、偵查及本院審
    理中坦承不諱，並有桃園縣政府警察局八德分局搜索扣押筆
    錄、扣押物品目錄表、槍枝初步檢視承辦人員履歷資料、桃
    園縣政府警察局槍枝初步檢驗報告表暨所附之初步檢視照片
    4 張及事故現場照片共14張附卷可按（參見臺灣桃園地方法
    院檢察署100 年度偵字第11158 號卷第29至32頁、第34頁至
    第36頁、第37頁至第43頁），復有扣案之改造槍枝1 支（含
    彈匣1 個，槍枝管制編號為0000000000號，扣押物保管字號
    為：100 年度刑管字第1349號，扣押物品清單見本院100 年
    度訴字第520 號卷第18頁）、子彈21顆（均業經鑑定試射完
    畢而滅失，扣押物保管字號為：100 年度刑管字第1349號，
    扣押物品清單見上開本院卷第18頁）可資佐證。又扣案之改
    造槍枝1 支（含彈匣1 個），經送內政部警政署刑事警察局
    以檢視法、性能檢驗法及試射法等鑑驗方法鑑驗結果，認送
    鑑槍枝1 支（含彈匣1 個），係由仿WALTHER 廠PPK/S 型半
    自動手槍製造之槍枝，換裝土造金屬槍管而成之改造手槍，
    擊發功能正常，可供擊發適用子彈使用，認具殺傷力。至送
    鑑子彈21顆，均認係非制式子彈，由金屬彈殼組合直徑8.0
    ±0.5mm 金屬彈頭而成，採樣7 顆試射，可擊發，認採樣之
    7 顆子彈均具有殺傷力，有內政部警政署刑事警察局100 年
    5 月3 日刑鑑字第1000051376號鑑定書暨其所附鑑定照片6
    張在卷可憑（參見上開偵卷第70頁至第71頁），復經本院依
    職權將上開未經試射之非制式子彈（由金屬彈殼組合直徑
    8.0 ±0.5mm 金屬彈頭而成）14顆送內政部警政署刑事警察
    局以試射法鑑定，經試射結果：12顆，均可擊發，認具殺傷
    力；1 顆，雖可擊發，為發動射能不足，認不具殺傷力；1
    顆，無法擊發，認不具殺傷力，有該局出具之100 年7 月27
    日刑鑑字第1000094427號函暨隨函所附之照片2 張在卷可佐
    （參見上開本院訴字卷第15頁），自堪信為真實，故被告前
    揭任意性自白核與事實相符，本案事證已經明確，被告非法
    持有具有殺傷力之改造槍枝及子彈之犯行，堪以認定。
二、按未經許可持有槍砲、彈藥、刀械等，其持有之繼續，為行
    為之繼續，並非狀態之繼續，亦即一經持有，該罪雖告成立
    ，但其完結須繼續至持有行為終了之時為止（最高法院94年
    臺上字第7415號判決參照），準此，被告蘇慶展自97年12月
    4 日或5 日起，迄至100 年4 月2 日為警查獲時止，持有前
    開改造槍枝及子彈之行為，屬繼續犯，故核被告蘇請展所為
    係犯槍砲彈藥刀械管制條例第8 條第4 項之未經許可持有可
    發射子彈具有殺傷力之改造槍枝罪及同條例第12條第4 項之
    未經許可持有子彈罪。被告蘇慶展以一持有行為，同時持有
    上開改造槍枝及子彈，觸犯構成要件不同之罪，為想像競合
    犯，應依刑法第55條之規定，從一重論以未經許可持有可發
    射子彈具有殺傷力之改造槍枝罪。至起訴書犯罪事實欄依所
    載之持有起始時間，誤載為99年12月間某日，惟此部分業經
    蒞庭檢察官當庭更正，且因為經許可持有槍枝及子彈行為，
    屬繼續犯，故本院自可併予審究，附此敘明。另被告蘇慶展
    有前開犯罪事實所載之科刑及執行情形，甫於97年11月24日
    執行完畢論之事實，有臺灣高等法院被告前案紀錄表1 份在
    卷足考，其於受有期徒刑執行完畢後，5 年內故意再犯本案
    有期徒刑以上之罪，為累犯，應依刑法第47條第1 項規定，
    加重其刑。
三、爰審酌改造槍枝及子彈屬高度危險之物品，非經主管機關許
    可不得擅自持有，以維社會大眾安全，而被告蘇慶展竟無故
    持有前開改造槍枝及子彈，對社會之秩序及安寧危害甚深，
    但念其犯罪後尚能主動坦承犯行，態度良可，復兼衡其所持
    有槍枝之數量、時間，及犯罪之動機、品行、智識程度等一
    切情狀，量處如主文所示之刑，並就所併科罰金部分諭知易
    服勞役之折算標準。
四、扣案具有殺傷力之仿WALTHER 廠PPK/S 型半自動手槍換裝土
    造金屬槍管之改造手槍1 枝（含彈匣1 個，槍枝管制編號：
    0000000000號），扣押物保管字號為：100 年度刑管字第13
    49號，扣押物品清單見上開本院100 年訴卷第18頁），為違
    禁物，自不問屬於犯人與否，應依刑法第38條第1 項第1 款
    規定宣告沒收。至扣案直徑8.0 ±0.5 ㎜之非制式子彈19顆
    ，原雖具殺傷力而屬違禁物，然其彈藥部分已因鑑定試射擊
    發而燃燒殆盡，其他部分亦裂解為彈頭與彈殼，不具子彈之
    外型及功能，已無殺傷力，而非違禁物，爰不為沒收之諭知
    。另扣案直徑8.0 ±0.5 ㎜之非制式子彈2 顆，經內政部警
    政署刑事警察局以試射法鑑定，經試射結果：1 顆，雖可擊
    發，為發動射能不足，認不具殺傷力；1 顆，無法擊發，認
    不具殺傷力，有該局出具之100 年7 月27日刑鑑字第100009
    4427號函暨隨函所附之照片2 張在卷可佐（參見上開本院訴
    字卷第15頁），而非違禁物，爰不為沒收之諭知，附此敘明
    。末扣案之咖啡色肩式皮包1 個，原為被告之叔叔蘇結喜用
    以持有上開槍、彈所用，且於97年12月4 日或5 日間贈與被
    告，已為被告所有之物，被告以上開皮包持有前開槍彈等情
    ，業據其於本院準備程序時供陳在卷（參見本院訴字卷第32
    頁反面），乃供犯罪所用之物，爰依刑法第38條第1 項第2
    款規定宣告沒收。
據上論斷，應依刑事訴訟法第299 條第1 項前段，槍砲彈藥刀械
管制條例第8 條第4 項、第12條第4 項，刑法第11條前段、第55
條、第47條第1 項、第42條第3 項前段、第38條第1 項第1 款、
第2 款，判決如主文。
本案經檢察官吳靜怡到庭執行職務。
中    華    民    國    100     年    9   月    29    日
                  刑事第五庭審判長  法  官  潘政宏
                                    法  官  劉淑玲
                                    法  官  石蕙慈
以上正本證明與原本無異。
如不服本判決應於收受判決後10日內向本院提出上訴書狀，並應
敘述具體理由。其未敘述上訴理由者，應於上訴期間屆滿後20日
內向本院補提理由書( 均須按他造當事人之人數附繕本) 「切勿
逕送上級法院」。
                                    書記官  羅婉榕
中    華    民    國   100    年    9     月    30    日
槍砲彈藥刀械管制條例第8條：
未經許可，製造、販賣或運輸鋼筆槍、瓦斯槍、麻醉槍、獵槍、
空氣槍或第4條第1項第1款所定其他可發射金屬或子彈具有殺傷
力之各式槍砲者，處無期徒刑或5年以上有期徒刑，併科新臺幣
1千萬元以下罰金。
未經許可，轉讓、出租或出借前項所列槍枝者，處5年以上有期
徒刑，併科新臺幣1千萬元以下罰金。
意圖供自己或他人犯罪之用，而犯前二項之罪者，處無期徒刑或
7年以上有期徒刑，併科新臺幣1千萬元以下罰金。
未經許可，持有、寄藏或意圖販賣而陳列第1項所列槍枝者，處3
年以上10年以下有期徒刑，併科新臺幣700萬元以下罰金。
第 1 項至第 3 項之未遂犯罰之。
槍砲彈藥刀械管制條例第12條：
未經許可，製造、販賣或運輸子彈者，處1年以上7年以下有期徒
刑，併科新台幣500萬元以下罰金。
未經許可，轉讓、出租或出借子彈者，處6月以上5年以下有期徒
刑，併科新台幣300萬元以下罰金。
意圖供自己或他人犯罪之用，而犯前二項之罪者，處3年以上10
年以下有期徒刑，併科新台幣700萬元以下罰金。
未經許可，持有、寄藏或意圖販賣而陳列子彈者，處5年以下有
期徒刑，併科新台幣300萬元以下罰金。
第 1 項至第 3 項之未遂犯罰之。